【裁判字號】    98,上易,1047
【裁判日期】    980504
【裁判案由】    贓物
【裁判全文】
臺灣高等法院刑事判決                98年度上易字第1047號
上  訴  人
即  被  告  甲○○
            乙○○
上列上訴人因贓物案件，不服臺灣臺北地方法院96年度易字第
2379號，中華民國98年2月13日第一審判決（起訴案號：臺灣臺
北地方法院檢察署95年度偵字第22062號），提起上訴，本院判
決如下：
    主  文
上訴駁回。
    理  由
一、按依刑事訴訟法第350 條、第361 條、第362 條、第367 條
    規定，不服地方法院之第一審判決而上訴者，須提出上訴書
    狀，並應敘明具體理由，為上訴必備之程式；其所提出之書
    狀未敘述上訴理由，或僅曾以言詞陳述上訴理由者，均應於
    上述期間屆滿後20日內補提理由書於第一審法院。第一審法
    院經形式審查，認逾期未補提上訴理由者，應定期間先命補
    正；逾期未補正者，為上訴不合法律上之程式，應以裁定駁
    回。倘已提出上訴理由，但所提非屬具體理由者，則由第二
    審法院以上訴不合法律上之程式，判決駁回。而所謂具體理
    由，必係依據卷內既有訴訟資料或提出新事證，指摘或表明
    第一審判決有何採證認事、用法或量刑等足以影響判決本旨
    之不當或違法，而構成應予撤銷之具體事由，始克當之（例
    如：依憑證據法則具體指出所採證據何以不具證據能力，或
    依憑卷證資料，明確指出所為證據證明力之判斷如何違背經
    驗、論理法則）；倘僅泛言原判決認定事實錯誤、違背法令
    、量刑失之過重或過輕，而未依上揭意旨指出具體事由，或
    形式上雖已指出具體事由，然該事由縱使屬實，亦不足以認
    為原判決有何不當或違法者（例如：對不具有調查必要性之
    證據，法院未依聲請調查亦未說明理由，或援用證據不當，
    但除去該證據仍應為同一事實之認定），皆難謂係具體理由
    ，俾與第二審上訴制度旨在請求第二審法院撤銷、變更第一
    審不當或違法之判決，以實現個案救濟之立法目的相契合，
    並節制濫行上訴（最高法院97年度台上字第892 號判決意旨
    參照）。又第二審法院認為上訴書狀未敘述理由，依刑事訴
    訟法第367條但書規定，始應定期間命其補正。如認上訴書
    狀已敘述理由，但其理由非屬具體，其所為上訴，即不符上
    訴之法定要件，自得逕行判決駁回，無定期命補正問題（最
    高法院97年度台上字第3599號判決要旨參照）。
二、本件原審判決略以：被告甲○○於93年5月至6月間，竟與曾
    開設車行精於機車修理之被告乙○○共謀從事「借屍還魂」
    機車之買賣（即先拆卸取下贓車之引擎外殼、號牌，再將其
    向他人購進之合法中古機車引擎外殼、號牌換裝至贓車上，
    佯裝成合法中古機車出售牟利），以賺取暴利。甲○○即基
    於故買贓物之概括犯意，自93年5月間起至同年6月15日下午
    5時許遭警查獲時止，先陸續於不詳時、地，以不詳金額向
    真實姓名年籍不詳綽號「阿全」之成年男子購買如原判決附
    表一所示之遭竊機車（下稱贓車）至其所承租位於臺北市○
    ○區○○路1段69巷6號機車解體工廠（下稱系爭工廠）內藏
    放，再陸續以每台機車新臺幣（下同）6000元至10000元之
    代價，向新正輪車行負責人黃啟榮、偉順機車行負責人劉錫
    隆、協信車業行負責人黃進忠、泰鉅輪業商行負責人朱作振
    等人購買如原判決附表二所示，車型與前揭贓車相符之合法
    中古機車及車籍資料後，以拆裝機車每台1000元或2000元之
    代價，雇用知情並與之有犯意聯絡之乙○○，於前揭工廠內
    ，以將甲○○所購買之贓車引擎蓋及車牌拆下，並將其內引
    擎號碼用砂輪機磨去後，將贓車車體換裝合法中古機車之引
    擎蓋及車牌之方式改裝機車，再將改裝後之機車交由甲○○
    對外以合法車輛販賣牟利。並以上開犯罪事實，罪證明確，
    被告二人故買贓物犯行洵堪認定。爰審酌被告甲○○前即有
    贓物及竊盜之犯罪紀錄，卻於前案在法院審理時，仍重操舊
    業，夥同被告乙○○以購買贓車套裝合法報廢車輛引擎蓋及
    車牌後出售之方式牟取暴利，所購買及拆裝之贓車數量應已
    超過70輛以上，惡性甚為重大，且被告甲○○、乙○○犯後
    均否認犯行，態度惡劣，顯均無悔改之意，至今亦未賠償被
    害人損失，而被告甲○○、乙○○分別為首、從關係等一切
    情狀，分別量處有期徒刑1年2月及1年。又中華民國96年罪
    犯減刑條例已於96年7月16日施行，本件被告甲○○、乙○
    ○之犯罪時間均在96年4月24日以前，且所犯故買贓物罪之
    宣告刑未逾有期徒刑1年6月，依該條例第2條第1項第3款規
    定，均合於減刑條件，爰依法就其所犯上開之罪，減其宣告
    刑2分之1，就被告乙○○減刑後之宣告刑，定其易科罰金之
    折算標準。扣案計算紙1本，為被告乙○○所有供計算拆解
    、組裝贓車之用，砂輪機一台則為被告甲○○所有，用以供
    共犯乙○○磨滅贓車引擎號碼之用，業據被告乙○○、甲○
    ○分別供承在卷，均為供犯罪所用之物，應依刑法第38條第
    1項第2款之規定宣告沒收。
三、本件上訴人即被告乙○○不服原審判決，向原審法院提起上
    訴意旨略以：雖受僱甲○○，聽從甲○○指揮，但不知為贓
    車，不曾磨去機車引擎之號碼，與甲○○間未曾有犯意之連
    絡云云。另上訴人即被告甲○○上訴意旨則以：伊向「阿全
    」所購入之3輛機車，因沒有引擎、車牌及車籍資料，且外
    觀甚舊，無法發覺為贓車，而警方於其租屋處所查獲其他車
    輛之證件，應係自前揭購入機車之置物箱中取出，而因當日
    醉酒，故未注意。不料原審卻以被告有類此前科，即擬制被
    告有故買贓物之罪行云云。惟查，原審判決既已詳細記載認
    定被告犯罪之證據及理由，並已審酌關於刑法第57條科刑之
    一切情狀，在適法範圍內行使其量刑之裁量權，核無違法或
    不當之情形。至於被告乙○○上訴理由所指並無磨去引擎號
    碼一節，原審以被告乙○○於警詢、偵查、原審準備程序中
    均坦承有磨去引擎號碼之犯行，復有扣案磨砂機可證，則其
    嗣後翻異前詞，應係卸責之詞，業經原審論述綦詳，而其既
    依甲○○之指示磨去引擎號碼，則被告甲○○之犯行，益臻
    明確，是其二人之上訴理由，原審判決於理由內業已詳論敘
    審酌，且其未依卷內既有訴訟資料或提出新事證，指摘或表
    明原審判決有何採證認事、用法或量刑等足以影響判決本旨
    之不當或違法，或足以影響原判決，構成應撤銷之具體事由
    （最高法院97年度台上字第4053號判決要旨參照）。依上開
    判決意旨，本件上訴不合上訴之法定要件，應予駁回，並不
    經言詞辯論為之。
據上論斷，依刑事訴訟法第367條前段、第372條，判決如主文。
中    華    民    國    98    年    5    月  4      日
                  刑事第八庭    審判長法  官  鄭文肅
                                      法  官  蔡光治
                                      法  官  劉嶽承
以上正本證明與原本無異。
不得上訴。
                                      書記官  魏淑娟
中    華    民    國    98    年    5     月    5     日


司法院資訊處製作；財團法人民間司法改革基金會備份。
